臺灣士林地方法院刑事判決
111年度金訴字第170號
公  訴  人  臺灣士林地方檢察署檢察官
被      告  張籐耀


選任辯護人  鍾佩君律師
            張凱琳律師
            連堂凱律師
上列被告因違反洗錢防制法等案件，經檢察官提起公訴（111年
度偵字第2370號），本院判決如下：
    主  文
甲○○幫助犯洗錢防制法第十四條第一項之洗錢罪，處有期徒刑貳
月，併科罰金新臺幣壹萬元，罰金如易服勞役，以新臺幣壹仟元
折算壹日。
    事  實
一、甲○○依其社會生活經驗及智識程度，雖可預見提供金融機構
    帳戶存摺、提款卡予他人使用，恐與詐欺等財產犯罪密切相
    關，可作為犯罪集團遂行詐欺犯罪之人頭戶，藉此躲避警方
    追查，並掩飾犯罪所得之來源及性質，竟仍基於幫助詐欺取
    財及幫助洗錢之不確定故意，將其所有中華郵政股份有限公
    司帳戶（帳號0000000-0000000號，下稱本案帳戶）之提款
    卡依真實身份不詳、LINE通訊軟體（下稱LINE）自稱「林語
    綺」之詐欺集團成員指示，於民國110年10月7日11時許，在
    臺北市○○區○○路0段000號之7-ELEVEN便利商店金龍門市內，
    將本案帳戶之提款卡以「店到店」方式寄送予「林語綺」指
    定之人，並以LINE傳送提款卡密碼予「林語綺」，供「林語
    綺」及其他所屬詐欺集團作為收取、提領詐欺被害人匯入款
    項之帳戶。嗣「林語綺」或其所屬詐欺集團成員取得本案帳
    戶之提款卡及密碼後，即意圖為自己不法之所有，基於詐欺
    之犯意，以如附表「詐騙經過」欄所示方式，致如附表「受
    害人」欄所示之人陷於錯誤，依指示將如附表「匯款時間、
    匯款金額」欄所示款項，匯至本案帳戶內，詐欺集團成員旋
    即持甲○○所交付之本案帳戶提款卡提領款項，致生金流斷點
    ，無從追索查緝，以此方式掩飾、隱匿上開犯罪所得之本質
    、來源及去向。
二、案經丙○○訴由臺北市政府警察局內湖分局報告臺灣士林地方
    檢察署檢察官偵查起訴。
    理  由
壹、程序方面
一、本判決所引用被告甲○○以外之人於審判外之言詞或書面陳述
    ，雖均屬傳聞證據，惟檢察官、被告及辯護人於本院審判程
    序均同意作為證據【本院111年度金訴字第號卷（下稱本院
    金訴卷）第134至142頁】，本院審酌上開證據資料作成時之
    情況，尚無違法不當及證明力明顯過低之瑕疵，認為以之作
    為證據應屬適當，揆諸刑事訴訟法第159條之5第1項規定，
    均有證據能力。
二、又本判決其他引用資以認定事實所憑之非供述證據，並無證
    據證明係公務員違背法定程序所取得，依刑事訴訟法第158
    條之4反面解釋，亦有證據能力。　　　
貳、實體方面
一、認定犯罪事實所憑之證據及理由：
    訊據被告固坦承將本案帳戶之提款卡依「林語綺」指示寄送
    予他人，並以LINE傳送提款卡密碼予「林語綺」等情，惟矢
    口否認有何幫助詐欺或幫助洗錢犯行，辯稱：當時我上網找
    工作，在臉書上看到家庭代工的工作，對方表示需提供提款
    卡做實名登記，之後會將提款卡及代工材料一併寄給我，「
    林語綺」並提供公司照片、登記資料，且便利商店有監視器
    ，我才相信「林語綺」非詐騙云云。辯護人則為被告辯護稱
    ：被告在臉書社團得知充電頭包裝的家庭代工資訊，且此工
    作內容與被告先前所從事組裝代工相似，遂與暱稱「林語綺
    」之人聯繫，因「林語綺」於交談中詳細說明薪資內容、材
    料及完成品之交付方式，並提供公司資訊、實際營運狀況照
    片、其他求職者之提款卡寄送收據及提供密碼之對話紀錄擷
    圖，且稱「不放心可以來公司參觀」，亦耗費近1週詳加說
    明以鬆懈被告之疑慮，被告方相信並同意交付本案帳戶提款
    卡及密碼予「林語綺」進行實名制，且被告寄出提款卡後仍
    持續追蹤包裝材料寄送狀況，「林語綺」尚與之核對工作內
    容，足徵被告主觀上確實認定交付提款卡及密碼之目的在獲
    得代工工作機會；又本案帳戶為被告使用多年之帳戶，亦未
    因提供本案帳戶獲得利益，如被告確有提供本案帳戶供詐欺
    集團使用，自應要求高額報酬且無交付身份證明文件予對方
    之可能，否認被告主觀上有幫助詐欺及幫助洗錢之不確定故
    意等語。經查：
  ㈠本案帳戶為被告所申設，且被告於110年10月7日11時許，依
    「林語綺」指示至7-ELEVEN便利商店金龍門市以「店到店」
    方式，將本案帳戶提款卡寄送予「林語綺」所指定之人，並
    以LINE傳送提款卡密碼等情，業據被告於警詢、偵查及本院
    審理時坦承在卷【臺灣士林地方檢察署（下稱丁○）111年度
    偵字第2370號卷（下稱偵2370卷）第7至9、65頁，丁○110年
    度偵字第21555號卷（下稱偵21555卷）第7至9頁，丁○110年
    度少連偵字第168號（下稱少連偵168卷）第11、12頁，丁○1
    10年度偵字第22809號卷（下稱偵22809卷）第7至13頁，本
    院金訴卷第32、33頁】，並有被告與「林語綺」之LINE對話
    記錄擷圖附卷可憑（偵2370卷第19、25至39頁，偵22809卷
    第37至45頁）。而真實身分不詳之詐欺集團成員以附表「詐
    騙經過」欄所示方式，對附表所示被害人施以詐術，致各該
    被害人陷於錯誤，於附表「匯款時間、匯款金額」欄所示時
    間，將各該編號所示金額之款項匯入本案帳戶後，由真實身
    分不詳之成年人持本案帳戶提款卡將被害人匯入之款項領出
    等情，有中華郵政股份有限公司110年11月3日儲字第110090
    7229號、110年12月9日儲字第1100949633號函暨附件本案帳
    戶客戶基本資料及客戶歷史交易清單（偵2370卷第17、21至
    24頁，偵21555卷第19至21頁）及附表「相關證據」欄所示
    證據在卷可稽，堪以認定。
  ㈡被告雖以前揭情詞置辯，然查：
　1.按刑法之故意犯，可分為直接故意與不確定故意，所謂不確
    定故意即指行為人對於構成犯罪之事實，預見其發生而其發
    生並不違反其本意，刑法第13條第2項定有明文。是被告若
    對於他人可能以其所交付之金融機構帳戶，進行詐欺取財及
    洗錢之犯罪行為，已預見其發生而其發生並不違反其本意，
    自仍應負相關之罪責。因此，如行為人對於他人極可能將其
    所交付之金融機構帳戶之提款卡及密碼等資料，供作詐欺取
    財及洗錢等犯罪行為之工具使用一事，已有所預見，但仍抱
    持在所不惜或聽任該結果發生之心態，而將帳戶資料交付他
    人，無論其交付之動機為何，均不妨礙其成立幫助詐欺取財
    及幫助一般洗錢之不確定故意。又金融帳戶具有強烈之屬人
    及專屬性，應以本人使用為原則，衡諸常情，若非與本人有
    密切關係或特殊信賴關係，實無任意供他人使用之理，縱有
    交付個人帳戶供他人使用之特殊情形，亦必會先行了解他人
    使用帳戶之目的始行提供，並儘速要求返還。又詐欺集團經
    常利用收購、租用之方式取得他人帳戶，亦可能以應徵工作
    、薪資轉帳、質押借款、辦理貸款等不同名目誘使他人交付
    帳戶，藉此隱匿其財產犯罪之不法行徑，規避執法人員之查
    緝，並掩飾、確保因自己犯罪所得之財物，類此在社會上層
    出不窮之案件，已廣為新聞傳播媒體所報導，政府有關單位
    亦致力宣導民眾多加注意防範，是避免此等專屬性甚高之物
    品被不明人士利用為犯罪工具，當為具有正常智識者在一般
    社會生活中所應有之認識。
  2.查被告於本案行為時為34歲之成年人，退伍後曾先後從事保
    全、銀行電話行銷專員、飯店員工、電腦作業員及至澳洲打
    工等工作，其後再至科技大學就讀，最高學歷為科技大學畢
    業等情，業據被告於偵訊及本院審理時陳述明確（偵2370卷
    第67頁，本院金訴卷第145頁），可知其係智識正常、具有
    相當社會歷練之成年人，其復於偵訊時供稱：我把提款卡寄
    給對方前帳戶內幾乎是沒有錢的，如果帳戶內還有錢的話，
    我不敢把提款卡寄給對方等語（偵2370卷第67頁），而被告
    提供本案帳戶提款卡時，該帳戶內存款僅餘24元，亦有本案
    帳戶未印摺交易詳情明細在卷可憑（本院金訴卷第111頁）
    ，可見被告應係知悉倘若提款卡及密碼遭人取得，該他人即
    可持其所有提款卡進行提款或轉帳交易，其或係抱持縱提款
    卡遭人不法使用，對其自身亦無損失之心態，而同意將本案
    帳戶提款卡提供他人使用，足認被告應有基於幫助詐欺取財
    犯罪之不確定故意而提供帳戶資料予他人使用之情形。
  2.再觀之被告與「林語綺」之LINE對話記錄擷圖，被告於「林
    語綺」表示須提供提款卡給公司作實名登記後，即覆以：「
    因為第一次說真的我提供金融卡也不知會不會有心人成為詐
    騙人頭戶」、「很怪」、「因為身份證跟金融卡是私人的密
    碼很怕人利用」、「你要我的卡做什麼」、「我看了很多家
    庭代工被騙金融卡」、「（應徵家庭代工寄提款卡 女子銀
    行帳戶遭警示之網路新聞擷圖）」、「現在如果我把金融卡
    交出我如果找不到人我不是成為人頭戶」、「一般我去外面
    公司應徵只叫我影印身份證，履歷表，健檢證明，薪水投入
    哪家帳戶影印本，但沒叫我拿金融卡」等詞 ，有前揭通訊
    軟體對話記錄擷圖在卷可稽（偵2370卷第25至31頁），被告
    亦於本院準備程序中陳稱：對方用LINE跟我說的說詞，我有
    懷疑，...，我會質疑他是在他要我把帳戶寄給他時覺得怪
    怪的，因為我看過網路上有人的帳戶被當人頭帳戶使用等語
    （本院金訴卷第55頁），堪信被告對「林語綺」所述須提供
    金融帳戶提款卡以為實名登記乙節之真實性及「林語綺」是
    否為詐欺集團成員已有所懷疑，再佐以被告於110年10月7日
    提供本案帳戶資料前，已知悉本案帳戶幾無餘額，已如前述
    ，且有本案帳戶交易明細在卷可佐（偵2370卷第23頁），核
    與一般幫助詐欺、幫助洗錢之行為人多交付帳戶餘額較少之
    帳戶資料，以免帳戶內原有存款遭人領取，並減少日後無法
    取回帳戶所生損失等犯罪型態相符，益徵被告主觀上確存有
    其可能應徵家庭代工成功，亦可能遭他人取得本案帳戶使用
    ，但慮及自己未因此受有任何損失，即抱持姑且一試之僥倖
    心態，而不甚在意甚且容任素未謀面亦毫不相識之第三人對
    本案銀行帳戶為支配使用，其主觀上有幫助詐欺、幫助洗錢
    之不確定故意，至為明確。
  3.被告固辯稱：因「林語綺」已詳細說明薪資內容、材料及成
    品交付方式，並提供公司資訊、實際營運狀況照片、其他求
    職者交付提款卡密碼及提款卡寄送收據之對話紀錄擷圖，且
    稱「不放心可以來公司參觀」，亦耗費近1週詳加說明，被
    告方同意交付本案帳戶提款卡及密碼云云。查被告向「林語
    綺」應徵家庭代工工作，且約定交貨期限1個月，折紙數量2
    ,000盒、薪資12,000元、提早交貨有獎金1,600元，「林語
    綺」則傳送「日大包裝業有限公司」之公司登記連結、該公
    司網路照片及第三人寄送提款卡及提供提款卡密碼之對話記
    錄擷圖等情，有前揭LINE對話記錄擷圖在卷可憑（偵2370卷
    第31、35頁），固堪信實。惟被告於其與「林語綺」對話時
    已表示：「你也只給我公司，但也不知道是不是真的」、「
    一般我去外面公司應徵只叫我影印身份證，履歷表，健檢證
    明，薪水投入哪家帳戶影印本，但沒叫我拿金融卡」等詞，
    有前揭LINE對話紀錄在卷可佐（偵2370卷第29、31頁），足
    見被告本次應徵家庭代工與其過去應徵工作經驗全不相符，
    甚於「林語綺」傳送公司登記資訊、網路照片擷圖後，被告
    覆以：「你有名片跟公司電話嗎？」、「這個（指公司登記
    資料之網路連結）你有傳，但網路上隨便也可以...」、「
    你第一張（指公司照片擷圖）google有」（偵2370卷第31、
    33頁），且係被告一再詢問「你有公司電話跟名片嗎？」、
    「林小姐你不是要拍公司電話跟你的資料給我」、「你有公
    司專員聯絡方式嗎？」（偵2370卷第31、33頁）後，「林語
    綺」始提供第三人寄送提款卡及提供密碼之對話紀錄擷圖，
    猶未就被告要求之公司資訊、專員聯絡方式等提出說明，是
    依被告之智識經驗，其顯無僅憑公司登記資料、網路及第三
    人對話記錄擷圖等資料，即可確信「林語綺」所述為實名登
    記之用始收受金融帳戶提款卡等說詞，況被告提供本案帳戶
    資料予「林語綺」後，雖猶持有本案帳戶存摺，但並無迅速
    、有效控管該帳戶如何使用之方法，一旦被用作不法用途，
    其亦無從立即防阻，卻仍執意為之，可徵被告該時係因急需
    工作，對於本案帳戶可能淪為他人作為不法使用已不以為意
    ，而容任本案帳戶可能遭他人持以作為詐欺他人、洗錢使用
    之風險發生，堪信其主觀上已有縱有人利用其本案帳戶實施
    詐欺取財、洗錢犯罪之用，亦容任其發生之幫助詐欺取財、
    幫助洗錢之不確定故意甚明，被告前揭所辯，尚難採憑。又
    被告係於110年10月6日與「林語綺」討論關於家庭代工一事
    ，並於翌日即同年月7日旋依「林語綺」指示寄送本案帳戶
    提款卡，此有前揭LINE對話紀錄在卷可證（偵卷第25至35頁
    ），被告辯稱「林語綺」耗費近1週之時間取信被告云云，
    顯與上開客觀證據未合，仍無可採。
　4.被告復辯稱：被告寄出提款卡後仍持續追蹤包裝材料寄送狀
    況，且「林語綺」尚與被告核對工作內容，足徵被告主觀上
    認定交付提款卡及密碼之目的在獲得代工工作云云。查被告
    雖於寄送本案帳戶提款卡後之110年10月8日起陸續詢問「今
    天應該會收到嗎？」、「我想問薪資的事你之前有說過提前
    做完是有獎金嗎？」、「獎金的部分也是跟薪水同時發嗎？
    」並多次傳送「鞠躬」貼圖，復於同年月13日11時29分至臺
    北市政府警察局內湖分局內湖派出所報案等情，有前揭LINE
    對話記錄擷圖及臺北市政府警察局內湖分局內湖派出所受理
    刑事案件報案三聯單在卷可證（偵2370卷第37、39頁，本院
    金訴卷第109頁），惟被告於寄出本案帳戶資料時對「林語
    綺」可能為詐欺集團成員既已存疑，業經本院論述如前，則
    縱使被告提供本案帳戶資料後，「林語綺」曾與被告核對工
    作內容，且被告有詢問「林語綺」薪資及獎金發放等情，然
    此亦僅為被告對其可能成功應徵家庭代工工作內容所為之確
    認，尚難以此認定被告於寄送本案帳戶提款卡時欠缺幫助詐
    欺取財、幫助洗錢之不確定故意。又被告係查知本案帳戶遭
    列警示帳戶後，始至派出所報案，此亦為被告所自承（本院
    金訴卷第142頁），足見被告係確知本案帳戶涉案遭列警示
    帳戶後始報警處理，自無從以此阻卻其前已具備之幫助詐欺
    取財及幫助洗錢之不確定故意，而無執此為有利於被告之認
    定。
  5.至被告辯稱其未因此獲利，且案發時並無面臨迫切之經濟壓
    力，應無販售本案帳戶之動機，並提出本案帳戶查詢未印摺
    交易詳情紀錄、華南銀行存摺封面及內頁節本等件為證（本
    院金訴卷第105至107、111頁），惟本案帳戶於110年1月起
    即未有使用紀錄，且被告自承寄送本案提款卡前該帳戶內幾
    乎沒有錢等語（偵2370卷第67頁），可見上開證據至多僅得
    證明被告確曾使用本案帳戶及案發時尚有一筆薪資收入，縱
    亦無證據證明被告因提供本案帳戶而受有報酬，仍無從以此
    認被告於行為時無幫助詐欺取財、幫助洗錢之不確定故意。
  ㈢綜上，本件事證明確，被告犯行堪以認定，應予依法論科。
    　　
二、論罪科刑：　　
　㈠按刑法上之幫助犯，係對於犯罪與正犯有共同之認識，以幫
    助之意思，對於正犯資以助力，而未參與犯罪行為者而言，
    如未參與實行構成要件之行為，且係出於幫助之意思，提供
    助力，即屬幫助犯，而非共同正犯（最高法院49年台上字第
    77號判例可資參照）。本件被告基於不確定故意，提供本案
     帳戶之提款卡及密碼予他人，使詐欺集團成員對附表所示
    被害人施以詐術，致該等被害人陷於錯誤，分別將款項匯入
    其所提供之帳戶，再由詐欺集團成員持本案帳戶提款卡提領
    被害人匯入之款項，以掩飾、隱匿特定犯罪所得之來源、去
    向，堪認被告提供帳戶之行為，對詐欺正犯所為詐欺及洗錢
    犯行確有提供助力，然無證據證明被告有參與實行構成要件
    行為或與詐欺正犯有共同犯罪故意，是核被告所為，係犯刑
    法第30條第1項、第339條第1項之幫助詐欺取財罪，及刑法
    第30條第1項、洗錢防制法第14條第1項之幫助洗錢罪。
  ㈡被告提供本案帳戶予他人，使詐欺集團成員以該帳戶收受及
    轉出附表所示數名被害人匯入之款項，亦即被告係以一幫助
    行為，幫助他人對數人實行數個詐欺犯行，並同時觸犯上開
    數罪名，應依刑法第55條想像競合犯之規定，從重依幫助洗
    錢罪處斷。
  ㈢按法律上一罪之案件，無論其為實質上一罪（接續犯、繼續
    犯、集合犯、結合犯、吸收犯、加重結果犯）或裁判上一罪
    （想像競合犯及刑法修正前之牽連犯、連續犯），在訴訟上
    均屬單一性案件，其刑罰權既僅一個，自不能分割為數個訴
    訟客體，縱僅就其一部分犯罪事實提起公訴或自訴，如構成
    犯罪，即與未起訴之其餘犯罪事實發生一部與全部之關係（
    即公訴不可分），法院對此單一不可分之整個犯罪事實，即
    應全部審判（即審判不可分）（最高法院96年度台非字第14
    3號判決意旨）。查被告於110年10月7日11時許，依「林語
    綺」指示，至7-ELEVEN便利商店金龍門市以「店到店」方式
    ，將其申設使用之中華郵政股份有限公司帳戶（帳號：0000
    000-0000000號，即本案帳戶）提款卡寄送予「林語綺」指
    定之真實身分不詳之人，並以LINE將提款卡密碼傳送予「林
    語綺」後，「林語綺」或其所屬詐欺集團成員以如附表編號
    2至4「詐騙經過」欄所示方式，致如附表編號2至4「受害人
    」欄所示之范振昱、陳逸瑄、劉韋德等3人陷於錯誤，將如
    附表編號2至4「匯款金額」欄所示款項，匯至本案帳戶內，
    被告因而涉犯刑法第30條第1項前段、同法第339條第1項之
    幫助詐欺取財及洗錢防治法第14條第1項之幫助洗錢罪嫌部
    分，雖經丁○檢察官分別以110年度偵字第22890號、110年度
    偵字第21555號及110年度少連偵字第168號為不起訴處分確
    定，有上開不起訴處分書在卷可憑【本院111年度審金訴字
    第132號卷（下稱本院審金訴卷）第45至48頁】，惟上開帳
    戶與本案帳戶係屬同一，且被告僅曾將該帳戶提供他人使用
    一次，業據被告於本院準備程序時供述在案（本院金訴卷第
    32、33頁），本案檢察官縱僅就被害人丙○○遭詐騙之犯罪事
    實提起公訴，然因上開二次不起訴處分與本案起訴之犯罪事
    實，有想像競合犯之裁判上一罪關係，依前揭說明，本院就
    前開二次不起訴處分之犯罪事實應併予審理。
　㈣被告基於幫助犯意為上開犯行，為幫助犯，爰依刑法第30條
    第2項規定，按正犯之刑減輕之。
  ㈤按洗錢防制法第16條第2項規定：「犯前2條之罪，在偵查或
    審判中自白者，減輕其刑」。查被告於本院準備程序時，就
    幫助洗錢罪曾自白不諱（本院金訴卷第32、54頁），應依洗
    錢防制法第16條第2項規定，遞予減輕其刑。
  ㈥爰以行為人責任為基礎，審酌被告已預見將本案帳戶交付他
    人使用，可能因此幫助他人遂行詐欺及洗錢犯行，竟將本案
    帳戶提供予他人使用，致附表所示被害人受有損害，並使犯
    罪追查趨於複雜，已影響社會正常交易安全及秩序；又衡以
    被害人之人數及其所受損失數額，及被告否認犯罪且迄僅與
    被害人丙○○達成和解並給付全部賠償金（本院審金訴卷第53
    、55、65頁）之犯後態度，暨被告於本院審理時自陳科技大
    學畢業，未婚，無子女，無業，現與母親，尚需扶養母親（
    偵2370卷第67頁，本院金訴卷第145頁）之家庭生活、經濟
    狀況等一切情狀，認量處如主文所示之刑，並諭知罰金易服
    勞役之折算標準。 
三、沒收：
  ㈠按犯罪所得，屬於犯罪行為人者，沒收之，刑法第38條之1 
    第1項前段定有明文。又因犯罪所得之物，自以實際所得者
    為限，苟無所得或尚未取得者，自無從為沒收追繳之諭知（
    最高法院89年度台上字第3434號判決意旨參照）。而幫助犯
    僅對犯罪構成要件以外之行為為加功，且無共同犯罪之意思
    ，自不適用責任共同之原則，對於正犯所有供犯罪所用或因
    犯罪所得之物，勿庸併為沒收之宣告（最高法院86年度台上
    字第6278號判決意旨參照）。另按犯洗錢防制法第14條之罪
    ，其所移轉、變更、掩飾、隱匿、收受、取得、持有、使用
    之財物或財產上利益，沒收之；犯第15條之罪，其所收受、
    持有、使用之財物或財產上利益，亦同，洗錢防制法第18條
    第1 項定有明文。惟因洗錢行為之標的是否限於行為人者始
    得宣告沒收，法無明文，是倘法條未規定「不問屬於犯罪行
    為人與否均沒收」時，自仍以屬於被告所有者為限，始應予
    沒收。　　　　
  ㈡查被告未因本案獲取任何報酬，業經其於本院審理時供陳在
    卷（本院金訴卷第143頁），且附表所示被害人將款項匯入
    被告名下之本案帳戶後業經提領，復無證據證明被害人遭詐
    騙交付之財物係由被告親自收取、提領或具有事實上之管領
    處分權限，亦無證據證明被告就本案獲有報酬，參酌前開所
    述，即無從依洗錢防制法第18條第1項或刑法第38條之1第1
    項前段規定對被告宣告沒收。　　　　　　
據上論斷，應依刑事訴訟法第299條第1項前段，判決如主文。
本案經檢察官乙○○提起公訴，檢察官吳昭瑩、郭季清、李清友到
庭執行職務。
中　　華　　民　　國　　111  　年　　9　　 月　27　　日
            刑事第七庭　審判長法  官  李育仁
　　　　　　  
                              法  官  陳孟皇
　　　　　　　　　　　　　　　 
                              法  官  吳佩真
　　　　　　　　　　　　　　　
以上正本證明與原本無異。
如不服本判決應於收受送達後20日內向本院提出上訴書狀，並應
敘述具體理由。其未敘述上訴理由者，應於上訴期間屆滿後20日
內向本院補提理由書（均須按他造當事人之人數附繕本）「切勿
逕送上級法院」。
因疫情而遲誤不變期間，得向法院聲請回復原狀。
                              書記官  黃婕宜　　　　　
中　　華　　民　　國　　111 　年　　9 　　月　27 　　日
附錄本案論罪科刑法條全文：
洗錢防制法第14條第1項
有第2條各款所列洗錢行為者，處7年以下有期徒刑，併科新臺幣
500萬元以下罰金。
中華民國刑法第339條第1項
意圖為自己或第三人不法之所有，以詐術使人將本人或第三人之
物交付者，處5年以下有期徒刑、拘役或科或併科50萬元以下罰
金。
中華民國刑法第30條第1項
幫助他人實行犯罪行為者，為幫助犯。雖他人不知幫助之情者，
亦同。

附表：（民國/新臺幣）
編號 被害人 詐 騙 經 過 匯款時間 匯款金額 受款帳戶 相 關 證 據 備  註 1 丙○○ （已提告） 丙○○於110年10月11日15時42分許，接獲真實身分不詳之詐欺集團成年成員來電，對方分別佯稱係露營區客服人員、上海商業銀行行員，因該露營區作業疏失遭設定成重複扣款，需依指示操作網路銀行解除扣款設定等詞，致丙○○陷於錯誤，於右列時間，依指示操作網路銀行帳戶匯款至右列受款帳戶。嗣丙○○察覺有異，始悉受騙。 110年10月11日16時16分、19分、27分許，先後匯款9,988元、4,963元、6,123元。 本案帳戶 1.證人丙○○於警詢時所述（偵2370卷第11至13頁）。 2.丙○○提供之帳戶交易明細及通話記錄（偵2370卷第41至43 頁）。  丁○111年度偵字第2370號起訴書 2 范振昱 （已提告） 范振昱於110年10月11日15時7分許，接獲真實身分不詳之詐欺集團成年成員來電，對方分別佯稱係旅館人員、中國信託商業銀行專員，因該旅館會計疏失誤定10張住宿券，需依指示操作網路銀行或自動櫃員機解除設定等詞，致范振昱陷於錯誤，於右列時間，依指示操作網路銀行帳戶、自動櫃員機匯款至右列受款帳戶。嗣范振昱察覺有異，始悉受騙。 110年10月11日15時41分許，匯款44,989 元。  本案帳戶 1.證人范振昱於警詢時所述（偵21555卷第13至15頁）。 2.范振昱提供之銀行交易明細(偵21555卷第25頁）。  丁○110年度偵字第21555號、110年度少連偵字第168號不起訴處分書 3 陳逸瑄 （已提告） 陳逸瑄於110年10月11日15時許，接獲真實身分不詳之詐欺集團成年成員來電，對方分別佯稱係露營業者、台新銀行客服人員，因該露營業者客戶個資外洩會計致信用卡遭盜刷，需依指示操作網路銀行解除並還原遭盜刷之金額等詞，致陳逸瑄陷於錯誤，於右列時間，依指示操作網路銀行帳戶匯款至右列受款帳戶。嗣陳逸瑄察覺有異，始悉受騙。 110年10月11日晚16時10分，匯款40,025元。  本案帳戶 1.證人陳逸瑄於警詢時所述（少連偵168卷第17至20頁）。 2.陳逸瑄提供之交易明細（少連偵168卷第35頁）。     4 劉韋德 （已提告） 陳韋德於110年10月11日14時許，接獲真實身分不詳之詐欺集團成年成員來電，對方佯稱係旅館客服人員，因旅館員工疏失致其信用卡遭連續扣款，需依指示操作網路銀行解除扣款設定等詞，致劉韋德陷於錯誤，於右列時間，依指示操作網路銀行帳戶匯款至右列受款帳戶。嗣劉韋德察覺有異，始悉受騙。 110年10月11日15時40分，匯款43,108元。 本案帳戶 1.證人劉韋德於警詢時所述（偵22809卷第15、16頁）。 2.劉韋德提供之交易明細(偵22809卷第53頁）。  丁○110年度偵字第22809號不起訴處分書                         合     計 149,196元